【裁判字號】    92,易,1130
【裁判日期】    920520
【裁判案由】    家庭暴力防治法之傷害
【裁判全文】
臺灣臺中地方法院刑事判決                        九十二年度易字第一一三０號
    公  訴  人  臺灣臺中地方法院檢察署檢察官
    被      告  甲○○
右列被告因家庭暴力防治法之傷害案件，經檢察官提起公訴（九十二年度偵字第五七
八八號），本院判決如左：
    主  文
甲○○連續傷害人之身體，處有期徒刑肆月，如易科罰金，以佰元折算壹日。
    事  實
一、甲○○與丙○○係夫妻，而乙○○係丙○○之姊，與甲○○為二親等之旁系姻親
    ，分別具有家庭暴力防治法第三條第一款、第四款所定之家庭成員關係。甲○○
    於民國九十二年一月二十六日晚間時許，在臺中縣大肚鄉○○路十三號住處之三
    樓房間內，因要抱小孩去洗臉，但小孩不願意而哭鬧，丙○○乃要求甲○○放開
    小孩，其竟基於普通傷害之概括犯意，先以左手毆打丙○○之右臉頰，致丙○○
    因而向後仰倒，頭部撞及其身後之化妝台，而受有頭皮血腫、頭部外傷等傷害。
    當時在二樓之乙○○聞聲上樓查看，甲○○竟承前傷害犯意，以右拳毆打乙○○
    之左側下巴，致乙○○受有下巴瘀傷併下唇挫傷之傷害。
二、案經丙○○、乙○○訴由臺中縣警察局烏日分局報請臺灣臺中地方法院檢察署檢
    察官偵查起訴。
    理  由
一、訊據被告甲○○矢口否認有於右揭時地傷害告訴人丙○○、乙○○之行為，辯稱
    ：當時伊要抱小孩去洗臉，但他不願意而大哭，正在泡牛奶之丙○○就很歇斯底
    里的對伊大吼大叫，伊就用右手要撥開丙○○，有撥到她的右臉頰，丙○○因此
    而向後仰倒，頭部撞到化妝台，而造成頭皮血腫、頭部外傷，後來丙○○的姐姐
    乙○○聽到我們爭吵的聲音，跑上來拿著禮餅盒打伊之頭部，伊就用右拳反擊，
    打到乙○○的左側下巴，造成乙○○下巴瘀傷、下唇挫傷，但伊沒有傷害的故意
    云云。惟查，告訴人丙○○於本院九十二年五月六日審理時陳稱：「平時我跟小
    孩都要晚上十點以後才能上去房間，因甲○○平常都要看股票分析節目，如果吵
    到他，他就會打小孩。九十二年一月二十六日晚上十點多我帶小孩上去，我先去
    洗澡，洗好澡之後小孩要喝牛奶，我就去泡牛奶，甲○○就要抱小孩去洗臉，但
    小孩平常跟他不太接近，不願跟他去，就一直哭鬧，我就跟甲○○說放開他，甲○○就用左手打我右臉頰，當時我們是面對面，因他打得很用力，我就整個人往
    後仰，撞到化妝台，我就慢慢要跑出去求救，甲○○就拉住我，不讓我出去求救
    。後來是我姐姐乙○○聽到樓上小孩哭喊聲才跑上來，當時我意識愈來愈模糊，
    後面的事情我就不清楚。」等語。又告訴人乙○○於本院九十二年五月六日審理
    時陳稱：「九十二年一月二十六日晚上十一點多，我在二樓聽到三樓小孩的哭聲
    ，而且哭得很久，我覺得不太對勁，就趕緊到三樓查看，我當時急忙到只穿睡衣
    ，而且沒有穿拖鞋，到三樓時看到他們房門是半開的，丙○○是俯臥趴在門口，
    小孩在旁一直哭，甲○○看到我就要往外衝，我就將他擋住，甲○○就用右手打
    我的下巴，我有用右手抵擋，但沒有擋到，甲○○就只有打我這一拳。我並沒有
    拿喜餅盒打他，我匆匆忙忙上去，不可能拿喜餅盒上去。」等語，其二人之陳述
    內容與其在警詢、偵查時之陳述相符，並無矛盾齟齬之處，當可採信。告訴人二
    人受有如事實欄所載傷害等情，亦有童綜合醫院診斷證明書二紙附卷可證。驗傷
    診斷書均與告訴人之指述內容相符，亦可佐證告訴人二人上開陳述應與事實相符
    。綜上所述，被告上開辯詞，顯係卸責之詞，不足採信，事證明確，其右揭傷害
    犯行，洵堪認定。
二、核被告所為，係犯刑法第二百七十七條第一項之傷害罪，屬於家庭暴力防治法第
    二條第二項之家庭暴力罪。被告所為前開二次傷害行為，時間緊接，所犯構成要
    件相同，顯係基於概括之犯意為之，為連續犯，爰依刑法第五十六條之規定，論
    以一罪。爰審酌被告因細故，即行毆打告訴人二人，造成告訴人二人受有前揭傷
    害，且迄今仍未向告訴人二人道歉或和解，犯後尚否認犯行，態度非佳，惟念及
    被告前無前科，有臺灣高等法院被告全國前案紀錄表一份在卷可稽等一切情狀，
    量處如主文所示之刑，並諭知易科罰金之折算標準。
據上論斷，應依刑事訴訟法第二百九十九條第一項前段，刑法第五十六條、第二百七
十七條第一項、第四十一條第一項前段，罰金罰鍰提高標準條例第一條前段、第二條
，判決如主文。
本案經檢察官林樹蘭到庭執行職務
中      華      民      國    九十二    年      五      月     二十     日
                              臺灣臺中地方法院刑事第四庭
                                      法  官  楊  真  明
右正本證明與原本無異。
如不服本判決，應於送達後十日內向本院提出上訴狀（須附繕本），上訴於臺灣高等
法院臺中分院。
                                      書記官
中      華      民      國    九十二    年      五      月     二十一   日
附錄本判決論罪科刑法條
中華民國刑法第二百七十七條第一項
  傷害人之身體或健康者，處三年以下有期徒刑、拘役或一千元以下罰金。


司法院資訊處製作；財團法人民間司法改革基金會備份。
